臺灣屏東地方法院刑事判決　　　　　　　 94年度訴字第300號
　　公訴人　臺灣屏東地方法院檢察署檢察官
　　被　告　甲○○　男　34歲.
上列被告因違反毒品危害防制條例案件，經檢察官提起公訴（94
年度毒偵字第577 號）及移送併案審理（94年度毒偵字第1255號
），本院裁定改依簡式審判程序審理，判決如下：
    主  文
甲○○連續施用第一級毒品，處有期徒刑玖月，扣案之海洛因壹
小包（淨重零點參壹公克，空包裝重零點貳壹公克）、海洛因壹
小包（毛重零點貳公克）沒收銷燬，注射針筒參枝沒收；又連續
施用第二級毒品，處有期徒刑柒月，扣案之安非他命拾貳小包（
毛重貳拾捌點壹公克）沒收銷燬，吸食器壹組及玻璃球參個沒收
。應執行有期徒刑壹年貳月，扣案之海洛因壹小包（淨重零點參
壹公克，空包裝重零點貳壹公克）、海洛因壹小包（毛重零點貳
公克）、安非他命拾貳小包（毛重貳拾捌點壹公克）沒收銷燬；
注射針筒參枝、吸食器壹組及玻璃球參個沒收。
    事  實
一、甲○○前曾因施用毒品案件，經本院裁定令入戒治處所施以
    強制戒治，於民國91年8 月10日執行完畢出監。詎仍不思戒
    除毒癮，於強制戒治執行完畢後5 年內，復基於施用第1 級
    毒品海洛因之概括犯意，自94年1 月25日起至同年5 月13日
    凌晨2 時許止，連續在屏東縣潮州鎮○○路21號住處，施用
    第1 級毒品海洛因多次，平均約2 日施用1 次；另基於施用
    第2 級毒品甲基安非他命之概括犯意，自94年1 月25日起至
    同年5 月13日凌晨2 時許止，連續在上開住處，施用第2 級
    毒品甲基安非他命多次，平均約2 至3 日施用1 次。嗣分別
    附表所載時間、地點為警查獲，扣得甲○○所有，如附表所
    示之物品，並予以採尿送驗。
二、案經屏東縣警察局及屏東縣警察局潮州分局報請臺灣屏東地
    方法院檢察署檢察官偵查起訴及移送併案審理。
    理  由
一、訊之被告甲○○坦承前揭犯罪事實不諱，被告為警查獲時所
    採集之尿液，經檢驗結果，均呈嗎啡及甲基安非他命陽性反
    應，有臺灣檢驗科技股份有限公司濫用藥物尿液檢驗報告2
    紙份附卷可稽，查扣之海洛因1 小包（淨重0.31公克，空包
    裝0.21公克）、海洛因1 小包（毛重0.2 公克）、安非他命
    12小包（毛重28.1公克），經警方初步檢驗及送法務部調查
    局鑑定結果，分別呈海洛因及安非他命陽性反應，並有屏東
    縣警察局潮州分局毒品類初步檢驗結果報告表、檢驗照片、
    屏東縣警察局刑警隊查獲毒品初步檢驗報告單及法務部調查
    局鑑驗通知書在卷可按。此外，復有吸食器1 組、玻璃球3
    個及注射針筒3 枝扣案可資佐證，足認被告之自白與事實相
    符。又被告前曾因施用毒品案件，經本院裁定令入戒治處所
    施以強制戒治，於91年8 月10日執行完畢出監，有臺灣高等
    法院被告前案紀錄表、臺灣屏東地方法院檢察署刑案資料查
    註紀錄表附卷足憑，被告於強制戒治執行完畢後5 年內，再
    度施用毒品，事證明確，犯行堪以認定。
二、論罪科刑
(一)、查海洛因、甲基安非他命分別為毒品危害防制條例第2 條第
    2 項第1 款、第2 款所規定之第1 級、第2 級毒品，不得非
    法持有、施用，核被告所為，係犯同條例第10條第1 項之施
    用第1 級毒品罪及同條第2 項之施用第2 級毒品罪，其施用
    毒品期間持有第1 級、第2 級毒品之低度行為，均為施用之
    高度行為所吸收，不另論罪。被告先後多次施用第1 級、第
    2 級毒品犯行，均時間緊接，罪名與犯罪構成要件相同，顯
    係基於概括犯意而為，均應依連續犯規定以一罪論，並加重
    其刑。又被告所犯2 罪間，犯意各別，罪名不同，應分論併
    罰。
(二)、公訴人雖僅就被告自94年1 月25日起至同年2 月16日止連續
    施用第1 級、第2 級毒品之犯行起訴，惟因被告其餘施用第
    1 級、第2 級毒品犯行，分別與起訴部分有裁判上一罪之連
    續關係，為起訴效力所及，本院自應一併審究。
(三)、爰審酌被告前科素行、本件犯罪之動機、目的、施用毒品時
    間、次數，及事後坦認犯行，態度尚稱良好等一切情狀，分
    別量處如主文所示之刑，並定其應執行刑。扣案之海洛因1
    小包（淨重0.31公克，空包裝0.21公克）、海洛因1 小包（
    毛重0.2 公克）、安非他命12小包（毛重28.1公克），應依
    毒品危害防制條例第18條第1 項前段規定沒收銷燬；扣案之
    吸食器1 組、玻璃球3 個及注射針筒3 枝，則為被告所有供
    施用毒品之器具，已據其供明在卷，併依刑法第38條第1 項
    第2 款規定宣告沒收。
三、據上論斷，應依刑事訴訟法第273 條之1 第1 項、第299 條
    第1 項前段，毒品危害防制條例第10條第1 項、第2 項、第
    18條第1 項前段，刑法第11條、第56條、第51條第5 款、第
    38條第1 項第2 款判決如主文。
本案經檢察官何克昌到庭執行職務
中　　華　　民　　國　　94　　年　　6 　　月　　30　　日
                  刑事第三庭    法  官   楊清安
以上正本證明與原本無異。
如不服本判決應於收受本判決送達後10日內向本院提出上訴書狀
，其未敘述上訴理由者，並得於提起上訴後10日內向本院補提理
由書狀（均須按他造當事人之人數附繕本），切勿逕送上級法院
                                書記官  曾文玲
中　　華　　民　　國　　94　　年　　6 　　月　　30　　日
附表：
┌──┬───┬────┬─────┬─────────────┬───┐
│編號│行為人│查獲時間│ 查獲地點 │扣押物品                  │備  考│
│    │      │        │          │                          │      │
├──┼───┼────┼─────┼─────────────┼───┤
│一  │甲○○│94年2 月│屏東縣潮州│海洛因1 小包 (淨重0.31公克│94年度│
│    │      │17日11時│鎮八爺里八│，空包裝重0.21公克)、 安非│毒偵字│
│    │      │40分    │龍路21號  │他命12小包 (毛重28.1公克) │第577 │
│    │      │　      │          │，吸食器1 組，玻璃球1 個  │號    │
├──┼───┼────┼─────┼─────────────┼───┤
│二  │甲○○│94年5 月│同右      │海洛因1 小包 (毛重0.2 公克│94年度│
│    │      │13日10時│          │)、 玻璃球2 個、注射針筒3 │毒偵字│
│    │      │50分    │          │枝                        │第1255│
│    │      │　      │          │                          │號    │
└──┴───┴────┴─────┴─────────────┴───┘
附錄論罪條文：
毒品危害防制條例第10條：
施用第1 級毒品者，處6 月以上5 年以下有期徒刑。
施用第2 級毒品者，處3 年以下有期徒刑。
